臺灣高等法院刑事裁定
111年度抗字第1072號
抗  告  人  
即  被  告  王淇民

                    籍設臺北市○○區○○○路0段000號0樓    （臺北○○○○○○○○○）

                    （另案於法務部○○○○○○○○羈押中）     
上列抗告人即被告因違反洗錢防制法等案件，不服臺灣新北地方
法院110年度金訴字第957號，中華民國111年5月23日裁定，提起
抗告，本院裁定如下：
    主  文
抗告駁回。
    理  由
一、原裁定意旨略以：抗告人即被告王淇民（下稱被告）因違反
    洗錢防制法等案件，經臺灣新北地方法院（下稱新北地院）
    於民國111年2月18日判決論處罪刑，該判決並於111年3月3
    日送達被告前經新北地院限制住居之處所即新北市○○區○○路
    000巷00號6樓，因未會晤本人而由受雇人代為受領等節，有
    限制住居具結書、送達證書各1紙在卷可稽。嗣被告於111年
    3月14日具狀向新北地院提出聲明上訴狀，然僅敘明不服判
    決，並未敘述上訴之具體理由，或具體指摘原判決有何違法
    、不當之處，亦未於上訴期間屆滿後20日內補提理由書，經
    新北地院於111年5月4日裁定命被告於該裁定送達後7日內補
    提上訴具體理由，該裁定業於111年5月9日送達上開限制住
    居處所，因未會晤本人而由受雇人代為受領等情，亦有送達
    證書1紙附卷可參，而被告於上開裁定送達發生效力後，迄
    今仍未補正具體之上訴理由，有新北地院收文資料查詢清單
    1份在卷可憑，顯已逾補正期間，其上訴不合法律程式，應
    予駁回等語。
二、抗告意旨略以：因111年5月4日家屬確診，被告於親友家匡
    列，文件送達時被告不在現場，故無法即時補上上訴理由，
    所以再次提起抗告理由，理由因家母行動不便，年事已高，
    與被告同住，家庭經濟重擔落在被告身上，因此稍嫌刑度過
    重，懇請法官予以從輕量刑云云。
三、按提起上訴，應以上訴書狀提出於原審法院為之。不服地方
    法院第一審判決而上訴者，應向管轄第二審之高等法院為之
    。上訴書狀應敘述具體理由，如未敘述上訴理由者，應於上
    訴期間屆滿後20日內補提理由書於原審法院，逾期未補提者
    ，原審法院應定期間先命補正；原審法院認為上訴不合法律
    上之程式或法律上不應准許或其上訴權已經喪失者，應以裁
    定駁回之，刑事訴訟法第350條第1項、第361條、第362條前
    段分別定有明文。又法院裁定命補正之期間，並非不變期間
    ，故當事人依裁定應補正之行為，雖已逾法院裁定之期間，
    但於法院尚未認其所為之訴訟行為為不合法予以駁回前，已
    為補正者，其補正仍屬有效。準此，被告提起上訴若未附具
    上訴理由，應於上訴期間屆滿後20日內補提理由書於原審法
    院，始完成上訴之訴訟行為；又被告於上訴期間屆滿後20日
    內未補提上訴理由，經法院裁定命補正，縱令逾該裁定補正
    之期間後始予補正，若未經法院以其所為之訴訟行為不合法
    予以駁回生效前，其補正仍屬有效，然逾該裁定所定補正期
    間後，被告仍未予補正上訴理由，經法院以其上訴不合法予
    以駁回後，其嗣後之補正已無從生合法補正之效力（最高法
    院111年度台抗字第428號裁定意旨參照）。
四、經查：
  ㈠被告因違反洗錢防制法等案件，經新北地院於111年2月18日
    以110年度金訴字第957號判決判處罪刑在案，前開判決正本
    於111年3月3日送達被告限制住居之居所即新北市○○區○○路0
    00巷00號6樓，因未獲會晤本人，將文書交予有辨別事理能
    力之受僱人，已生合法送達效力。嗣被告於111年3月14日具
    狀向新北地院提出上訴狀，惟該上訴狀並未敘述上訴具體理
    由，復未於上訴期間屆滿後20日內補提之，經新北地院於11
    1年5月4日以110年度金訴字第957號裁定命被告應於裁定送
    達後7日內補正上訴理由，該裁定於111年5月9日送達至被告
    上開限制住居之居所，因未獲會晤本人，將文書交予有辨別
    事理能力之受僱人等情，有新北地院限制住居具結書、送達
    證書、前開補正裁定在卷可稽（見新北地院110年度金訴字
    第957號卷〈下稱金訴卷〉第173頁、第355頁、第449頁、第45
    3頁）。
　㈡又新北地院於111年5月23日因被告迄未補正具體之上訴理由
    ，而以110年度金訴字第957號裁定駁回被告第二審上訴前，
    被告仍未補提上訴理由，有新北地院收文資料查詢清單附卷
    可參（見金訴卷第507頁），是新北地院據此駁回被告之上
    訴，於法並無不合。縱被告於111年6月17日對上開駁回裁定
    提起抗告時補正上訴理由，惟法院以其所為之訴訟行為為不
    合法予以駁回已然生效，自不發生補正之效力。至抗告意旨
    所稱因111年5月4日家屬確診，被告於親友家匡列，文件送
    達時，被告不在現場，故無法即時補上上訴理由一情，並無
    提出積極事證以實其說，尚難執此指摘原裁定有何違法或不
    當之處。
五、綜上，原裁定以被告之上訴違背法律上之程式，依刑事訴訟
    法第362條前段規定駁回之，經核於法並無不合。被告提起
    本件抗告，為無理由，應予駁回。
據上論斷，應依刑事訴訟法第412條，裁定如主文。
中　　華　　民　　國　　111 　年　　7 　　月　　20　　日
                  刑事第四庭  審判長法　官  陳筱珮
                                    法　官  吳元曜
                                    法　官  羅郁婷
以上正本證明與原本無異。
如不服本裁定，應於收受送達後五日內向本院提出抗告狀。
                                    書記官  蔡易霖
中　　華　　民　　國　　111 　年　　7 　　月　　20　　日